臺灣臺中地方法院刑事判決
                                   110年度交簡上字第96號
上  訴  人
即  被  告  賴界源



上列上訴人即被告因公共危險案件，不服本院中華民國110 年2
月22日110 年度豐交簡字第125 號第一審簡易判決（聲請簡易判
決處刑案號：110 年度速偵字第470 號），提起上訴，本院管轄
之第二審合議庭判決如下：
    主    文
原判決撤銷。
乙○○駕駛動力交通工具而吐氣所含酒精濃度達每公升零點二五毫
克以上，處有期徒刑參月，併科罰金新臺幣貳萬元，有期徒刑如
易科罰金，罰金如易服勞役，均以新臺幣壹仟元折算壹日。
    犯罪事實
一、乙○○於民國110 年1 月19日8 時許起至10時許止，在臺中市
    潭子區福貴路上，飲用含酒精成分之保力達B 後，竟基於酒
    後駕駛動力交通工具之犯意，於同日13時5 分前某時許，駕
    駛牌照號碼0807-LP 號自用小貨車上路。嗣於同日13時5分
    許，行駛至臺中市潭子區潭興路2 段與福貴路交岔路口時，
    因未繫安全帶為警攔查，發現其疑似有酒氣，遂當場對其施
    以吐氣酒精濃度測試，於同日13時17分許，測得其吐氣所含
    酒精濃度達每公升0.93毫克，而查悉上情。
二、案經臺中市政府警察局豐原分局移請臺灣臺中地方檢察署檢
    察官偵查起訴。
    理    由
壹、證據能力部分：
一、本案據以認定被告乙○○犯罪之供述證據，有關被告以外之人
    於審判外之陳述部分，業經本院於準備程序及審判期日時予
    以提示並告以要旨，而公訴人、被告均未爭執證據能力，且
    迄本院言詞辯論終結前均未聲明異議。本院審酌該等證據之
    作成、取得，尚無違法不當之情形，亦無顯不可信之情況，
    且均為證明本案犯罪事實存否所必要，認以之為證據應屬適
    當。依刑事訴訟法第159 條之5 規定，具有證據能力。
二、本案所引用之非供述證據部分，無證據顯示係實施刑事訴訟
    程序之公務員違背法定程序所取得。依同法第158 條之4 規
    定反面解釋，亦具有證據能力。
貳、認定犯罪事實所憑之證據及理由：上開犯罪事實，業據被告
    於警詢、偵查及本院審理時坦承不諱，並有員警職務報告、
    臺中市政府警察局交通警察大隊第二中隊豐原駐地駕駛當事
    人酒精測定紀錄表、臺中市○○○○○○○○○道路○○○○○○○○○○○○○號
    查詢汽車駕駛人資料、車號查詢汽車車籍資料（見偵卷第37
    、49、51、61、63頁）在卷可稽。足認被告上開任意性自白
    與事實相符，堪以採信。綜上所述，本案事證明確，被告上
    開犯行洵堪認定，應依法論科。
參、論罪科刑：核被告所為，係犯刑法第185 條之3 第1 項第1 
    款之駕駛動力交通工具而吐氣所含酒精濃度達每公升0.25毫
    克以上之罪。
肆、本院撤銷改判之理由：
一、原判決以被告所犯事證明確，予以論罪科刑，固非無見。惟
    查，被告嗣於上訴時提出中低收入戶證明書（列冊期間：11
    0 年1 月至12月）（見簡上卷第11頁），並於審理時陳稱其
    在做道路工程，經濟狀況不佳，尚需扶養2 名未成年子女等
    語（見簡上卷第53頁）。由於此乃涉及刑法第57條第4 款量
    刑審酌時應注意之事項，且應予評價為量刑之減輕因子，原
    審未及審酌據為量刑之依據，尚有未合。從而，被告以原審
    量刑過重為由提起上訴，當屬有據，自應由本院予以撤銷改
    判。
二、爰審酌被告固曾於90年間因酒後駕車之公共危險案件，經臺
    灣南投地方法院判處拘役50日在案，惟迄至本案發生之前均
    未再犯，考量其本案酒後駕駛之動力交通工具為自用小貨車
    ，經警測得之呼氣酒精濃度高達每公升0.93毫克，並斟酌其
    犯罪後始終坦承犯行，態度尚佳，且幸未肇事致他人傷亡，
    兼衡被告為中低收入戶，且自陳為高職畢業，目前在做道路
    工程，經濟狀況不佳，尚需扶養2 名未成年子女之生活狀況
    （見簡上卷第53頁）等一切情狀，量處如主文所示之刑，並
    就有期徒刑部分諭知易科罰金之折算標準，及就併科罰金部
    分諭知易服勞役之折算標準。
據上論斷，應依刑事訴訟法第455 條之1 第1 項、第3 項、第36
9 條第1 項前段、第364 條、第299 條第1 項前段，刑法第185
條之3 第1 項第1 款、第41條第1 項前段、第42條第3 項，刑法
施行法第1 條之1 第1 項，判決如主文。
本案經檢察官張國強聲請簡易判決處刑，檢察官甲○○到庭執行職
務。
中　　華　　民　　國　 110　　年　　9 　　月　　7 　　日
                  刑事第十八庭  審判長法  官  簡佩珺
                                      法  官  江健鋒
                                      法  官  黃凡瑄
以上正本證明與原本無異。　　　　　　　　　　　　　　　　
本件判決不得上訴。
                                      書記官  林鼎嵐
中　　華　　民　　國　　110 　年　　9 　　月　　8 　　日
附錄本案論罪科刑法條：
中華民國刑法第185條之3第1項
駕駛動力交通工具而有下列情形之一者，處2 年以下有期徒刑，
得併科20萬元以下罰金：
一、吐氣所含酒精濃度達每公升零點二五毫克或血液中酒精濃度
    達百分之零點零五以上。
二、有前款以外之其他情事足認服用酒類或其他相類之物，致不
    能安全駕駛。
三、服用毒品、麻醉藥品或其他相類之物，致不能安全駕駛。